臺灣高等法院刑事判決
109年度上易字第247號
上  訴  人  
即  被  告  吳有恒


            胡昱瑋


共      同
選任辯護人  蔡聰明律師
上  訴  人  
即  被  告  馬天威


            夏華謙


共      同
選任辯護人  洪宇均律師
上  訴  人  
即  被  告  林辰泰


            
            葉瑞明


共      同
選任辯護人  吳文君律師
上  訴  人  
即  被  告  葉淑芬



            張智翔


共      同
選任辯護人  彭傑義律師
上列上訴人等因賭博案件，不服臺灣基隆地方法院107年度易字
第276號，中華民國108年9月2日第一審判決（起訴案號：臺灣基
隆地方檢察署107年度偵字第1623、1730、1731號），提起上訴
，本院判決如下：
    主  文
原判決關於其附表編號五、六、二十六、四十一、五十二、五十
三所示扣案現金，對於甲○○所處之沒收，以及編號二十六、五十
二、五十三所示扣案現金對於丙○○、戊○○、丁○○、乙○○、癸○○、
壬○○、己○○所為未予沒收部分，均撤銷。
前項撤銷部分關於附表編號五、六、二十六、四十一、五十二、
五十三所示扣案現金，應在甲○○所犯共同意圖營利聚眾賭博罪項
下沒收。關於附表編號二十六、五十二、五十三所示扣案現金，
應在丙○○、戊○○、丁○○、乙○○、癸○○、壬○○、己○○所犯共同意圖
營利聚眾賭博罪項下沒收。
其他上訴駁回。
    事實及理由
一、本案經本院審理結果，認原審判決上訴人即被告甲○○、丙○○
    、戊○○、丁○○、乙○○、癸○○、壬○○、己○○（下稱被告等人）
    ，均係犯共同意圖營利聚眾賭博罪，甲○○量處有期徒刑6月
    ，丙○○、戊○○、乙○○各量處有期徒刑5月，丁○○、癸○○、壬○○、己○○各量處有期徒刑4月，如易科罰金，均以新臺幣（下
    同）1千元折算1日。並說明扣案如原判決附表編號54至77所
    示所示之物，為當場賭博之器具，應依刑法第266條第2項之
    規定，均在被告等人所犯項下宣告沒收，編號4、7至24、27
    至37、39、40、42、44至50、78等物，屬甲○○所有提供本件
    賭博犯罪所用之物，依刑法第38條第2項規定，在其所犯之
    罪項下宣告沒收之理由。經核此部分之認事用法及量刑均無
    不當，應予維持。理由部分並補充：本件行為後，刑法第26
    6條、第268條等規定於民國108年12月25日修正公布，於同
    年月27日生效，惟本次修正僅係將刑法施行法第1條之1第2
    項罰金數額提高30倍之規定予以明文化，不涉及犯罪構成要
    件或刑罰加重減輕之變更，故無庸為新舊法比較，原判決理
    由就此雖未及說明，但與判決結果並無影響，仍屬可以維持
    ，其餘均引用第一審判決書此部分記載之事實、證據及理由
    （如附件）。
二、被告等人上訴意旨均辯稱：同案被告庚○○、子○○、辛○○等人
    並非遊戲場之員工，只是消費之客人，本件是庚○○、子○○、
    辛○○等人私下與其他客人對賭、買賣代幣之行為，遊戲場只
    能口頭制止或勸導，並無意圖營利聚眾賭博之行為云云。
三、然查：
　　㈠本件益智遊戲場、星宙遊戲場經營空間打通，對外懸掛為
      湯姆熊招牌遊戲場，現場賭客有在場內向庚○○、子○○、辛○○等人以1千元兌換代幣300枚之比例，兌換代幣把玩現場
      擺設之機臺，之後再將所贏得之代幣，向庚○○、子○○、辛○○等人以330枚代幣兌換1千元之比例兌換現金等情，已據
      同案被告庚○○、子○○、辛○○於原審及本院審理時以證人身
      分結證屬實，核與賭客黃月祥、簡靜如、簡宏哲、李宗賢
      、何至翔、黃世杰、張鴻麟、游壹宗、張宗慶等人分別於
      警詢、偵查及原審審理時所述上開代幣兌換之情形，若合
      符節，此部分事實，可以認定。
　　㈡賭客是以把玩店內擺設機臺獲取之代幣，與庚○○、子○○、
      辛○○等人兌換現金，此屬射倖性之賭博行為，為法所禁止
      ，以該遊戲場有設置監視器，又有雇用員工在場監看，若
      此非經遊戲場安排而為，庚○○、子○○、辛○○等人豈敢私下
      為之。再者，依上開賭客之陳述內容，可知賭客在遊戲場
      內要把玩機臺為賭博時，均隨時有人在場，可為上開比例
      之兌換代幣，把玩結束要以代幣兌換現金時，也有人在場
      可以上開比例計算，將代幣兌換為現金，此與卷附庚○○、
      子○○、辛○○等人間通訊軟體「LINE」聊天群組，即有安排
      班表之對話內容，甚至有輪值之班表等情相符（見107年
      度偵字第1730號卷㈢第100至103頁）。若非是遊戲場之安
      排，庚○○、子○○、辛○○等人豈會有此輪班制，需隨時在遊
      戲場內供賭客為上開兌換現金行為。此外，依證人即本案
      承辦員警盧明晟於本院審理時所述：蒐證影片都有拍到老
      鼠有進到櫃臺，甚至有做一些員工的業務行為，因為客人
      不會去代幣機洗代幣，但老鼠都自己去洗代幣等語，以及
      證人即本案承辦員警黃彥文於本院審理時所述：蒐證影片
      時間跨幅很長，在這個時間跨幅內，子○○在店內可以去櫃
      臺直接拿走放在這邊的東西，可以直接拿鑰匙把冰箱打開
      拿飲料，可是那個飲料是要用點數換的，他不用，可以直
      接拿沒人管，他可以去用櫃臺的一些東西，是手伸進櫃臺
      拿東西等語（見本院卷㈢第88、89、110頁），依卷附檢舉
      蒐證影片列印之畫面資料，也確實顯示子○○有持欲兌換現
      金之代幣前往櫃臺清點、將代幣倒入櫃臺點幣機清點數量
      、清點後由櫃臺員工將代幣分裝、數量不足換現金部分由
      員工將代幣另外裝袋、子○○至櫃臺拿取員工分裝好之代幣
      、庚○○至櫃臺拿取員工分裝好之代幣等畫面等情（見原審
      卷㈡第159至215頁）。則若非庚○○、子○○、辛○○等人是遊
      戲場安排在場，以櫃臺為遊戲場之重要營業處所，負責收
      取現金、兌換代幣，其等豈能如此輕易擅自使用櫃臺內之
      點幣機，更遑論在櫃臺之員工，會有如前述協助其等將代
      幣裝袋之行為。況且，遊戲場櫃臺既然不可將代幣兌換現
      金，若該遊戲場結束營業，則代幣對庚○○、子○○、辛○○等
      人而言，並無任何價值可言，何以庚○○、子○○、辛○○等人
      要輪值在場，並以自己之費用向賭客收購代幣，如此耗費
      一己之時間、勞力及費用，更遑論庚○○、子○○、辛○○等人
      是以1千元兌換代幣300枚之比例出售與賭客，但依甲○○所
      述，相同之1千元，只能向遊戲場兌換代幣200枚（見同上
      偵查卷㈠第12、13頁），庚○○、子○○、辛○○等人在場所為
      ，顯然會直接影響遊戲場之營收，該遊戲場不僅要負擔場
      租、水電費用，又有僱用員工，若任令庚○○、子○○、辛○○
      等人在遊戲場私下交易代幣，遊戲場要如何維持上開每月
      固定龐大開銷。綜上各情，相互參酌，庚○○、子○○、辛○○
      等人前揭從事代幣兌換之行為，顯然就是遊戲場安排而為
      ，被告等人以前詞辯稱此係客人間私下之買賣代幣行為，
      與遊戲場無關云云，顯不足採。是以遊戲場為對外公開之
      營業處所，在場內擺設機臺，聚集不特定前來之賭客，透
      過機臺與賭客對賭計算輸贏，再與賭客操作機臺贏得之代
      幣兌換現金，客觀上自屬供給賭博場所、聚眾賭博及賭博
      等行為。　
　　㈢被告等人之辯護人以庚○○、子○○、辛○○等人於原審及本院
      審理時，均陳稱其等是私下買賣代幣等語，且前揭賭客陳
      述兌換之過程，庚○○、子○○、辛○○等人均未如同遊戲場員
      工般穿著制服，為代幣兌換、換取現金時，又是在店內角
      落，故員警製作之臨檢紀錄表，記載謝曜宇、庚○○係遊戲
      場僱用之員工，亦屬有誤等為由，否認是遊戲場安排庚○○
      、子○○、辛○○等人前揭從事代幣兌換之行為。然庚○○、子
      ○○、辛○○等人所述是自己個人私下與賭客之代幣買賣行為
      云云，顯然與上開客觀實情不符，自不足採。本件既有如
      前揭積極事證，可以認定遊戲場有如前述不法賭博犯罪，
      故庚○○、子○○、辛○○等人未穿著制服、在遊戲場角落兌換
      現金，顯然都是為規避不法犯罪遭查緝，所以才要刻意掩
      飾，不敢公然為之。本件因庚○○、子○○、辛○○等人否認受
      僱於遊戲場，卷內也未查得相關薪資資料，以致無從確知
      庚○○、子○○、辛○○等人是否為按月受領遊戲場薪資而僱用
      之員工，則卷內警製臨檢紀錄表，員警記載子○○、庚○○係
      遊戲場僱用之員工，此部分屬員警一己之臆測陳述，原審
      據此採認庚○○、子○○、辛○○等人為受僱於遊戲場之員工，
      此部分之認定，固有微疵，但此瑕疵究與前揭積極事證，
      可以認定庚○○、子○○、辛○○等人是遊戲場安排從事代幣兌
      換現金工作之真實性無涉。是被告等人之辯護人所指上開
      各情，俱無從為有利於被告等人之認定。
　　㈣按刑法第268條之罪以意圖營利，供給賭博場所或聚眾賭博
      為其構成要件。而所謂「意圖」者，即主觀上之期望，亦
      即所以出此之動機或目的；而所謂「營利」者，即藉以牟
      取經濟上或財產上利益；而此之所謂「意圖營利」者，固
      與俗稱之「抽頭」或「抽取頭錢」意義相近，但以行為人
      主觀上有以此藉以牟利之期望為已足，並不以實際上有無
      實施抽頭之行為為必要（最高法院89年度台非字第49號判
      決意旨參照）。本件遊戲場擺設之機臺數量不少，又有如
      前述每月需支應之營運成本，則遊戲場安排庚○○、子○○、
      辛○○等人從事兌換現金之工作，顯然就是認為可從中獲取
      利潤，也正因此之故，遊戲場才可以支應每月營運成本，
      自104年1月起持續營運至107年3月2日為警查獲時為止逾3
      年之久。是被告等人之辯護人以現場並未向賭客收取抽頭
      金為由，辯稱上開所為不構成刑法第268條意圖營利供給
      賭博場所或聚眾賭博罪云云，亦無可採。
　　㈤遊戲場既然安排庚○○、子○○、辛○○等人從事代幣兌換現金
      之工作，甲○○為遊戲場之實際負責人，丙○○擔任店長兼現
      場主管，乙○○擔任遊戲場之出納主管並保管營收現金，分
      據其等於本院訊問時陳明在卷（見本院卷㈡第46、50頁）
      ，對此均難諉稱毫不知情。至於戊○○、丁○○、癸○○、壬○○
      、己○○等人均辯稱以其等受僱之工作內容，並不會與兌換
      現金之庚○○、子○○、辛○○等人有所接觸，其等對此均毫不
      知情云云。然庚○○、子○○、辛○○等人，既可如前述長期在
      遊戲場輪班，並且使用櫃臺之洗幣機，甚至飲用遊戲場擺
      設之飲料，以遊戲場有擺設監視鏡頭，又有僱用員工在場
      管理，若遊戲場未在其等任職期間，告知有安排庚○○、子
      ○○、辛○○等人從事與賭客兌換現金之行為，倘其等於工作
      時，發現庚○○、子○○、辛○○等人上開所為，不僅影響遊戲
      場營收，更涉及違法情事，豈不會動輒向警方舉發。據此
      ，更足徵戊○○、丁○○、癸○○、壬○○、己○○等人均清楚知悉
      該遊戲場有安排庚○○、子○○、辛○○等人從事代幣兌換現金
      之經營賭博行為。
　　㈥按共同正犯乃基於完成一定犯罪之共同目的，而各自分擔
      犯罪行為之一部，並相互利用其他正犯之行為。故其各個
      參與者，在主觀方面，係經由一共同行為決意而形成犯罪
      共同體，且該共同行為決意，除須認識共同犯罪，有犯罪
      之故意外，並須足以顯示各參與者有相互利用以逐行犯罪
      目的之意願；在客觀方面，係基於犯罪的分工，各自在分
      擔之角色上發揮應有的功能，其所分擔之行為固非必須屬
      構成要件之行為，然苟非屬構成要件之行為，則須自共同
      犯罪整體觀之，在功能上，屬不可或缺，而與分擔構成要
      件行為者同居於犯罪支配地位，始屬之（最高法院109年
      度台上字第5368號判決要旨參照）。甲○○身為遊戲場負責
      人，當為本件賭博犯罪計畫之人，因遊戲場是以擺設機臺
      聚集不特定賭客對賭並從中獲利，始能持續營運遂行賭博
      犯罪計畫，自需有遊戲場現場之管理人員以服務賭客，並
      從事機臺之運作、維護，才可與賭客對賭，且必須有櫃臺
      人員配合洗幣行為，以供庚○○、子○○、辛○○等人可以前揭
      比例兌換現金，並有人員管理在場現金，以供遊戲場可隨
      時提供現金與賭客兌換以營運，上開行為環環相扣，自屬
      遊戲場得以持續經營整體犯罪不可或缺之分工，故即令丙○○、戊○○、丁○○、乙○○、癸○○、壬○○、己○○等人受僱之內
      容，並未分擔與賭客代幣兌換現金之工作，但以丙○○為現
      場主管，戊○○擔任組長管理現場機臺維修，丁○○、癸○○、
      己○○擔任維修人員及外場服務，乙○○為出納主管保管營收
      現金，壬○○擔任櫃臺人員（見本院卷㈡第46、47、50、51
      頁），均屬上開賭博犯罪營運分工不可獲缺之一環，丙○○
      、戊○○、丁○○、乙○○、癸○○、壬○○、己○○等人明知遊戲場
      有上揭代幣兌換現金之賭博情事，仍應允受僱為上開營運
      分擔行為，按上說明，仍應就本件共同意圖營利提供賭博
      場所、聚眾賭博及公然賭博等犯行，負共同正犯之責。
四、綜上所述，原審就遊戲場自104年1月起持續營運至107年3月
    2日為警查獲時為止之賭博、意圖營利供給賭博場所及聚眾
    賭博行為，認為係包括一罪之集合犯，並認為被告等人係以
    一行為同時觸犯上開3罪名，依想像競合犯之規定，從一情
    節較重之意圖營利聚眾賭博罪處斷，並在被告等人所犯各罪
    項下，分別為上開沒收之宣告，原判決關於此部分之罪刑及
    沒收宣告並無不合。被告等人仍執前詞否認犯罪，並不可採
    ，此部分之上訴為無理由，應予駁回。
五、原判決關於沒收撤銷部分：　　
　  ㈠按刑法、刑法施行法相關沒收之條文已分別於104年12月30
      日、105年6月22日修正公布，並自105年7月1日起施行。
      修正後刑法刪除第34條沒收為從刑之規定，將沒收重新定
      性為「刑罰及保安處分以外之法律效果，具有獨立性，而
      非刑罰（從刑）」。為使犯罪行為人不得保有不法利得，
      認沒收本質為「準不當得利的衡平措施」。又修正後刑法
      基於沒收具備獨立性，亦規定得由檢察官另聲請法院為單
      獨沒收之宣告（刑法第40條第3項、刑事訴訟法第259條之
      1、第455 條之34至37等規定參照）。因而在訴訟程序，
      沒收得與罪刑區分，非從屬於主刑，基於沒收之獨立性，
      本院自得於本案前述罪刑上訴無理由駁回時，單獨撤銷沒
      收部分，並自為判決（最高法院106年度台上字第1236號
      判決意旨參照）。另依修正後刑事訴訟法第310條之3，諭
      知沒收之判決除須附隨於有罪判決者外，並應記載其裁判
      之主文、構成沒收之事實與理由，然如認無須沒收，是否
      應記載於主文，則無明文，但若已於理由中敘明不予沒收
      之旨，自應認此部分業經審理判決。
  　㈡按刑法第266條第2項為同法第38條之特別規定，祇要係當
      場賭博之器具、在賭檯或兌換籌碼處之財物，不問屬於犯
      人與否，皆應依該條項規定宣告沒收。因此部分之立法例
      ，與違禁物相同，即不問屬於犯人與否沒收之，自有責任
      共同之原則，應在共犯之間諭知沒收，以預防並遏止犯罪
      。扣案如原判決附表編號五、六所示之現金，是在遊戲場
      辦公室保險箱內扣得，編號四十一所示現金是在櫃臺處扣
      得，編號二十六、五十二、五十三所示現金，則是在與賭
      客兌換現金擔任老鼠工作之共犯子○○、庚○○身上扣得，有
      警製搜索扣押筆錄及扣押物品目錄表可按（見同上偵查卷
      ㈢第64、66、73、75頁）。是以遊戲場安排老鼠可供賭客
      隨時兌換現金，猶如移動籌碼兌換，則上開號二十六、五
      十二、五十三所示在擔任老鼠工作共犯身上扣得之現金，
      核屬兌換籌碼處之財物，按上說明，此部分應依刑法第26
      6條第2項之特別規定，均在甲○○、丙○○、戊○○、丁○○、乙○○、癸○○、壬○○、己○○上開所犯共同意圖營利聚眾賭博罪
      項下宣告沒收，原判決就此部分認為屬甲○○所有供犯罪所
      用或預備之物，而依刑法第38條第2項等規定，僅在甲○○
      所犯項下宣告沒收，未一併在丙○○、戊○○、丁○○、乙○○、
      癸○○、壬○○、己○○所犯項下宣告沒收（見原判決第21頁）
      ，此部分之認定及法律適用自有違誤。又以遊戲場既然安
      排老鼠輪班在場，以供賭客隨時兌換現金，則編號五、六
      、四十一所示之現金雖非在老鼠身上扣得，且老鼠也未在
      遊戲場辦公室或櫃臺處兌換現金，難認屬兌換籌碼處之財
      物，但老鼠本身顯然並無足夠現金可供不特定賭客隨時兌
      換，該等現金當屬甲○○經營之遊戲場所有，且可用以支應
      賭客輸贏或兌換賭金之用，屬供犯罪所用或犯罪預備之物
      ，應依刑法第38條第2項前段規定，對甲○○宣告沒收。原
      判決認此部分現金為甲○○賭博犯罪所得，但未說明認定之
      理由（見原判決第20頁），且該遊戲場經營期間已逾3年
      ，來遊戲場之客人，也未必均係把玩賭博性機臺，此部分
      是否確為賭博犯罪所得，非無可疑，是原判決此部分之認
      定及法律適用，亦有未合。被告等人上訴意旨，就原判決
      附表編號五、六所示之現金，認為不應依犯罪所得規定予
      以沒收，固有理由，但主張此為營業所得不應沒收云云，
      則屬無據，且原判決此部分之法律適用有如前述不當之處
      ，自應由本院單獨就上開諭知沒收及未予諭知沒收不當部
      分撤銷，並改諭知如主文第2項所示之沒收，以資適法。
      　
據上論斷，應依刑事訴訟法第368條、第373條、第369條第1項前
段、第364條，判決如主文。
本案經檢察官楊淑芬提起公訴，檢察官許祥珍到庭執行職務。　
中　　華　　民　　國　　110 　年　　3 　　月　　31　　日
                  刑事第十四庭  審判長法  官  黃斯偉
                                      法  官  黎惠萍
                                      法  官  許泰誠
以上正本證明與原本無異。
不得上訴。
                                      書記官  朱子勻
中　　華　　民　　國　　110 　年　　3 　　月　　31　　日
附錄本案論罪科刑法條：                                 
中華民國刑法第266條
在公共場所或公眾得出入之場所賭博財物者，處3萬元以下罰金
。但以供人暫時娛樂之物為賭者，不在此限。
當場賭博之器具與在賭檯或兌換籌碼處之財物，不問屬於犯人與
否，沒收之。

中華民國刑法第268條
意圖營利，供給賭博場所或聚眾賭博者，處3年以下有期徒刑，
得併科9萬元以下罰金。

附件:
　　          　臺灣基隆地方法院刑事判決
                                      107年度易字第276號
公　訴　人　臺灣基隆地方檢察署檢察官
被　　　告　甲○○　男　46歲（民國00年0月0日生）
                    身分證統一編號：Z000000000號
                    住○○市○○區○○○路000○0號8樓
            丙○○　男　37歲（民國00年0月00日生）
                    身分證統一編號：Z000000000號
                    住○○市○○區○○街000○0號10樓
上二人共同
選任辯護人　林富貴律師
被　　　告　戊○○　男　36歲（民國00年0月00日生）
                    身分證統一編號：Z000000000號
                    住○○市○○區○○路000○0號15樓
            丁○○　男　28歲（民國00年0月0日生）
                    身分證統一編號：Z000000000號
                    住○○市○○區○○街00號4樓
上二人共同
選任辯護人　洪宇均律師 
被　　　告　庚○○　男　34歲（民國00年0月00日生）
                    身分證統一編號：Z000000000號
                    住○○市○○區○○街000○0號
                    居基隆市○○區○○街000○0號2樓
選任辯護人　柯士斌律師
            柯林宏律師
被　　　告　子○○　男　30歲（民國00年00月00日生）
                    身分證統一編號：Z000000000號
                    住○○市○○區○○路00號
                    居基隆市○○路0號8樓之13（送達地址）
選任辯護人　林火炎律師
被　　　告　辛○○　男　33歲（民國00年0月0日生）
                    身分證統一編號：Z000000000號
                    住○○市○○區○○○路000巷00弄00號
選任辯護人　楊政雄律師
被　　　告　乙○○　男　34歲（民國00年00月00日生）
                    身分證統一編號：Z000000000號
                    住○○市○○區○○路00巷00號6樓
            癸○○　男　24歲（民國00年00月00日生）
                    身分證統一編號：Z000000000號
                    住○○市○○區○○路000巷00弄00號3樓
上二人共同
選任辯護人　吳文君律師 
被　　　告　壬○○　女　32歲（民國00年0月0日生）
                    身分證統一編號：Z000000000號
                    住○○市○○區○○路00巷00○0號
                    居基隆市○○區○○路00巷0號4樓（送達
                      地址）
            己○○　男　31歲（民國00年0月00日生）
                    身分證統一編號：Z000000000號
                    住○○市○○區○○○路000巷00弄00號
            唐仕昕　男　23歲（民國00年0月00日生）
                    身分證統一編號：Z000000000號
                    住○○市○○區○○路00巷0弄0○0號
                    居基隆市○○區○○路00巷0弄0○0號1樓
上三人共同
選任辯護人　彭傑義律師
上列被告因賭博案件，經檢察官提起公訴（107 年度偵字第1623
號、第1730號、第1731號），本院判決如下：
    主    文
一、甲○○共同意圖營利，聚眾賭博，處有期徒刑陸月，如易科
    罰金，以新臺幣壹仟元折算壹日。扣案如附表編號四至二十
    四、二十六至三十七、三十九至四十二、四十四至五十、五
    十二至七十八所示之物，均沒收之。
二、丙○○、戊○○、乙○○共同意圖營利，聚眾賭博，各處有
    期徒刑伍月，如易科罰金，均以新臺幣壹仟元折算壹日。扣
    案如附表編號五十四至七十七所示之物，均沒收之。
三、庚○○共同意圖營利，聚眾賭博，處有期徒刑肆月，如易科
    罰金，以新臺幣壹仟元折算壹日。扣案如附表編號五十一、
    五十四至七十七所示之物，均沒收之。
四、子○○共同意圖營利，聚眾賭博，處有期徒刑肆月，如易科
    罰金，以新臺幣壹仟元折算壹日。扣案如附表編號二十五、
    五十四至七十七所示之物，均沒收之。
五、辛○○、壬○○、癸○○、己○○、丁○○共同意圖營利，
    聚眾賭博，辛○○處有期徒刑肆月，壬○○、癸○○、張智
    翔、丁○○各處有期徒刑參月，如易科罰金，均以新臺幣壹
    仟元折算壹日。扣案如附表編號五十四至七十七所示之物，
    均沒收之。
六、唐仕昕無罪。
    犯罪事實
一、本案事實
    甲○○係址設基隆市○○區○○路00號2 樓「益智電子遊戲
    場」（下稱「益智」遊戲場）及愛四路28巷5號2樓「星宙電
    子遊戲場」（下稱「星宙」遊戲場）之實際負責人，並兼任
    「益智」遊戲場店長；丙○○則受甲○○之託，擔任「星宙
    」遊戲場之名義負責人；甲○○將「益智」遊戲場與「星宙
    」遊戲場2 家遊戲場經營空間打通，另懸掛「湯姆熊」招牌
    （下稱「湯姆熊」遊戲場）對外營業。甲○○自民國104年1
    月23日起至107年3 月2日止，意圖營利，並基於反覆持續提
    供賭博場所、聚眾賭博及在公眾得出入場所賭博之犯意，以
    前揭公眾得出入之「湯姆熊」遊戲場作為賭博場所，擺設18
    4 台賭博性電子遊戲機，與不特定之賭客對賭。甲○○另以
    每月新臺幣（下同）28,000元至45,000元不等之薪資，分別
    僱用與其具有犯意聯絡之丙○○（擔任副店長兼晚班主管）
    、乙○○（擔任保管營收現金、發放薪資與登帳之出納主管
    ）、戊○○（擔任組長）、壬○○（擔任櫃台服務員）、葉
    瑞明、己○○、丁○○（以上3 人擔任機臺維修兼外場服務
    員）參與「湯姆熊」遊戲場之營運，並安排亦具有共同犯意
    聯絡、俗稱「老鼠」之庚○○、子○○、辛○○，佯裝客人
    在店內負責兌換現金，以降低遭警方查緝之風險。其賭博方
    法係由不特定之熟客先向庚○○、子○○、辛○○以 1,000
    元兌換代幣300枚（相同金額向店內櫃檯僅能兌換代幣200枚
    ），迨選定前揭機臺後投入代幣下注若干分數，若未押中則
    下注代幣則悉歸甲○○所有，如押中可得下注分數不等倍數
    之代幣，並得再將所贏得之代幣或積分，向庚○○、子○○
    、辛○○以代幣330枚兌換1,000元現金，藉此與不特定人賭
    博財物。
二、查獲經過
    甲○○為逃避警方查緝、監控湯姆熊遊戲場內外動態及換取
    賭金過程，於遊戲場內裝設32支監視器鏡頭以監看遊戲場內
    外動態，並於隱密之辦公室內，設置監視器主機與螢幕，便
    於隨時得以監視器監看動態與存取相關監視錄影檔案，並設
    置保險箱以存放營業所得之現金。賭客何至翔、李宗賢、黃
    世杰、王節宣、何韋霖、詹志村（以上6 人經檢察官為緩起
    訴處分確定），於107年3月2日下午2時40分許前進入「湯姆
    熊」遊戲場內把玩電子遊戲機時，為警持本院核發之搜索票
    ，在上開處所執行搜索而當場查獲，並扣得如附表所示之物
    ，始悉上情。
三、案經基隆市警察局第一分局報告臺灣基隆地方檢察署檢察官
    偵查起訴。
    理    由
甲、有罪部分
壹、程序事項（證據能力）
一、供述證據被告甲○○、丙○○、戊○○、丁○○之辯護人以共同被告
    庚○○、子○○、辛○○於警詢之陳述，被告壬○○、己○○、乙○○、
    癸○○之辯護人以共同被告子○○於警詢之陳述，被告乙○○、癸○○之辯護人以證人兼共同被告子○○於偵查中所為之證述，均
    屬被告以外之人於審判外之陳述，主張無證據能力，經本院
    審之：
１、被告以外之人於檢察事務官、司法警察官或司法警察調查中
    所為之陳述，與審判中不符時，其先前之陳述具有較可信之
    特別情況，且為證明犯罪事實存否所必要者，得為證據，同
    法第159條之2定有明文；又所謂「與審判中不符」，係指該
    陳述之主要待證事實部分，自身前後之供述有所不符，導致
    應為相異之認定，此並包括先前之陳述詳盡，於後簡略，甚
    至改稱忘記、不知道或有正當理由而拒絕陳述等實質內容已
    有不符者在內。另所謂「具有較可信之特別情況」（即學理
    上所稱之「特信性」），必須依該項陳述發生或製作時之外
    部環境、條件及過程等各項客觀因素加以觀察，就一般人之
    通常經驗，顯然可認為其陳述係在比較可信為真實之特別情
    況下所為者，始足當之，足見此等審判外陳述，倘若具備與
    審判中所供不符，而其不符之先前陳述，係在自然發言、無
    污染或干擾之外部環境、附隨條件等情況下完成，且對於證
    明犯罪事實之存否，具有別無其他可以取代之情形，不得不
    加利用之必要性，仍屬適格之證據，並不因被告或其辯護人
    不同意其有證據能力而受影響（最高法院96年度台上字第43
    65號、第5979號、100 年度台上字第5132號、第5796號判決
    意旨可參）。於此情形，如同時具備「特信性」及「必要性
    」，則合於傳聞法則之例外，得作為證據。是其不符部分若
    屬於司法警察、檢察事務官調查中之供述，作為認定被告犯
    罪與否之證據，也僅需依照刑事訴訟法第159條之2規定，斟
    酌其審判外供述作成外部環境、製作過程、內容、功能等情
    況認為之前供述較為可信，即可取得證據資格，而作為認定
    事實之證據資格（最高法院94年度台上字第2507號、95年台
    上字第2515號判決意旨參照）。而就外部情況之認定，例如
    時間之間隔、是否為有意識之迴避、有無受外力干擾或事後
    串謀、以及警詢所作時之筆錄記載是否完整、是否出於自由
    意識陳述等情。法院應斟酌上列因素綜合判斷，以查是否具
    較可信之特別情況。查被告庚○○、子○○、辛○○於警詢
    時，就有關其等是否有排班至「湯姆熊」遊戲場與賭客兌換
    現金、遊戲場員工是否知悉該3 人於遊戲場內與賭客兌換現
    金、是否遭驅趕等情節，雖與本院審理時證述之情節有所歧
    異，然被告庚○○、子○○、辛○○3 人於警詢供（陳）述
    ，係採一問一答之方式，內容清楚明確，未見有何遭受員警
    強暴、脅迫、利誘、欺瞞或有何意識不清等情形，且其3 人
    嗣於偵訊時復經檢察官再次向其確認其等所述均出於自由意
    志，並證稱：警察並無威脅、恐嚇或刑求等語，衡酌被告陳
    宥成、子○○、辛○○等人於警詢時所述，係出於任意性所
    為，且較無深入勾串案情之機會，其面對犯罪真相呈現之自
    我壓抑與迴護利害關係人之心理防衛機制作用力亦較低；又
    本件復查無其等3 人於警詢時之供述有何違法取證之情事，
    是本院認被告庚○○、子○○、辛○○3 人於警詢之供（陳
    ）述，具有「特信性」，並具有「必要性」，認符合刑事訴
    訟法第159條之2之情形，而具有證據能力。
２、按刑事訴訟法第159條之1 第2項規定：「被告以外之人於偵
    查中向檢察官所為之陳述，除顯有不可信之情況者外，得為
    證據」，已揭示被告以外之人於偵查中向檢察官所為之陳述
    ，原則上有證據能力，僅於顯有不可信之情況者，始例外否
    定其得為證據。是被告如未主張並釋明顯有不可信之情況時
    ，檢察官自無須再就無該例外情形為舉證，法院亦無庸在判
    決中為無益之說明。換言之，法院僅在被告主張並釋明有「
    不可信之情況」時，始應就有無該例外情形，為調查審認。
    又上開規定，考其立法意旨，係以刑事訴訟法規定檢察官代
    表國家偵查犯罪、實施公訴，依法其有訊問被告、證人及鑑
    定人之職權，證人、鑑定人且須具結，而實務運作時，偵查
    中檢察官向被告以外之人所取得之陳述，原則上均能遵守法
    律規定，不致違法取供，其可信性極高，為兼顧理論與實務
    ，爰於第159條之1 第2項明定被告以外之人於偵查中向檢察
    官所為之陳述，除顯有不可信之情況者外，得為證據（參考
    刑事訴訟法第159條之1立法理由）。復按「被告以外之人於
    審判外之言詞或書面陳述，除法律有規定者外，不得作為證
    據」，刑事訴訟法第159條第1項固有明文。惟現行刑事訴訟
    法關於行通常審判程序之案件，為保障被告之反對詰問權，
    復對證人採交互詰問制度，詰問權係指訴訟上當事人有在審
    判中輪流盤問證人，發現真實，辨明供述證據真偽之權利，
    屬於人證調查證據程序之一環，與證據能力係指符合法律所
    規定之證據適格，而得為認定犯罪事實存在與否之證據資格
    ，在性質上並不相同，亦即證據能力與是否經訴訟當事人詰
    問，而為合法調查者迥異；其未經詰問者，僅屬未經合法調
    查之證據，並非無證據能力，而禁止證據之使用；是未經被
    告詰問之被告以外之人於偵查中向檢察官所為之陳述，依刑
    事訴訟法第159條之1 第2項之規定，原則上屬於法律規定為
    有證據能力之傳聞證據，於例外顯有不可信之情況，始否定
    其得為證據。所謂「不可信之情況」，係指就卷證本身為形
    式上觀察，其陳述時之外在環境及情況有無受到外力干擾等
    情而言，為判斷是否有例外不得為證據之要件，與證據之證
    明力無涉（最高法院99年度台上字第5051號、100 年度台上
    字第7379號判決意旨參照）。本件辯護人未能釋明證人子○○
    於偵查中向檢察官所為之證述有任何違反意願之情事，復未
    具體指出有何「顯不可信」情形，且證人子○○係於偵查中以
    證人身分具結後所為之證述，本院審理時亦已傳喚證人子○○
    到庭作證，踐行交互詰問程序，並予被告乙○○、癸○○及其辯
    護人詰問機會，復提示予被告乙○○、癸○○及辯護人表示意見
    ，自屬合法調查，依前開規定，證人子○○於偵查中之證述，
    得為本件判決之證據，而有證據能力。
３、被告以外之人於審判外之言詞或書面陳述，除法律有規定外
    ，不得作為證據，刑事訴訟法第159條第1項雖定有明文；惟
    按被告以外之人於審判外之陳述，雖不符前4 條之規定，而
    經當事人於審判程序同意作為證據，法院審酌該言詞陳述或
    書面陳述作成時之情況，認為適當者，亦得為證據。當事人
    、代理人或辯護人於法院調查證據時，知有第159條第1項不
    得為證據之情形，而未於言詞辯論終結前聲明異議者，視為
    有前項之同意，刑事訴訟法第159條之5亦有明定。查本院以
    下所引用被告以外之人於審判外之陳述，被告甲○○、丙○○、
    乙○○、癸○○、庚○○、子○○、辛○○、戊○○、丁○○、壬○○、己○○
    等人及其等之選任辯護人，均未於言詞辯論終結前就證據能
    力表示爭執，本院審酌前揭證據之作成或取得，復無基於不
    正方法或顯不可信之情形，揆諸前揭規定，應均有證據能力
    。
二、非供述證據傳聞法則乃對於被告以外之人於審判外之言詞或
    書面陳述而為之規範。本件判決以下引用之非供述證據，雖
    無刑事訴訟法第159條第1項規定傳聞法則之適用，然經本院
    於審理時依法踐行調查證據程序，與本案待證事實具有自然
    之關聯性，且無證據證明係公務員違法取得，依法均得作為
    證據。
貳、實體事項
一、認定犯罪事實所憑之證據及理由訊據被告甲○○、丙○○固坦承
    知悉被告庚○○、子○○、辛○○在湯姆熊遊戲場內與賭客兌換現
    金；被告乙○○、戊○○、壬○○、癸○○、己○○、丁○○固坦承受雇
    於上開遊戲場，惟均矢口否認有何意圖營利提供賭博場所、
    聚眾賭博及在公眾場所賭博之犯行；被告庚○○、子○○、辛○○
    ，固坦承確有於遊戲場內與賭客以代幣兌換現金，惟均矢口
    否認係遊戲場之員工，且辯稱與其他共同被告並無意圖營利
    提供賭博場所、聚眾賭博及在公眾場所賭博之犯意聯絡；被
    告甲○○、丙○○辯稱：庚○○、子○○、辛○○非「湯姆熊」遊戲場
    之員工，伊因員工或幹部反應，已持續1、2年，大約以每周
    1、2次之頻率，規勸庚○○、子○○、辛○○勿在遊戲場內與其他
    客人兌換現金，伊並非執法人員，僅能以口頭上告誡而無法
    強制驅離云云；被告乙○○辯稱：伊沒有見過庚○○、子○○、辛○○在湯姆熊遊戲場內與賭客兌換現金，其他員工亦未曾向伊
    反應有「老鼠」在店內兌換現金云云；被告戊○○辯稱：伊大
    約每個禮拜1、2次會看到庚○○、子○○、辛○○在湯姆熊遊戲場
    內與賭客兌換現金，伊會阻止並跟店長報告云云；被告壬○○
    辯稱：伊雖見過庚○○、子○○、辛○○，惟伊之工作範圍僅限於
    遊藝場櫃台內，伊對於客人間是否有以代幣兌換現金之行為
    ，確實不知情云云；被告己○○辯稱：伊主要工作係機台維修
    與打掃環境，伊雖有見過庚○○、子○○、辛○○，惟上班時間與
    客人並無金錢接觸，未留意客人私下兌換代幣云云；被告癸○○辯稱：伊有在「湯姆熊」遊戲場看過庚○○、子○○、辛○○，
    伊不知道什麼叫「老鼠」，伊光是記機台就記不完了，不清
    楚店內是否有人在換現金云云；被告丁○○辯稱：伊有見過庚○○、子○○、辛○○，伊沒有看過店內有「老鼠」在活動云云；
    被告庚○○辯稱：伊係「益智」遊戲場之顧客，伊並未告知櫃
    台人員其與店內賭客兌換現金一事，伊會躲去角落兌換，所
    以員工應該是沒有看到，107年2月26日忠二所臨檢紀錄表身
    分別欄之「員工」並非伊所寫的云云；被告子○○辯稱：伊係
    遊戲場之熟客，與店內賭客兌換現金是伊個人行為，庚○○、
    辛○○與伊並非一組而是各做各的，伊雖有遭遊戲場驅趕，但
    「客人至上」，店家也不能說什麼，伊針對偵訊時所坦承伊
    扮成遊戲場「客人」、伊是「湯姆熊」員工之詞，是因為「
    意識不清」之故（【他們叫你扮成客人的樣子？】「是」、
    【你們公司在哪？】「就湯姆熊」），107年1月23日、30日
    ，忠二所臨檢紀錄表身分別欄之「員工」並非伊所寫，是警
    方故意栽贓云云；被告辛○○辯稱：遊戲場對於伊與其他賭客
    兌換現金之行為並不知情，伊沒有被店家趕過云云。
二、經查：
(一)被告甲○○為「湯姆熊」遊戲場負責人，被告丙○○、乙○○、戊○○、壬○○、癸○○、己○○、丁○○受雇於「湯姆熊」遊戲場，「
    湯姆熊」遊戲場擺設如附表所示之電子遊戲機臺（含IC板片
    ），供不特定人前來把玩，證人即賭客李宗賢、何至翔、黃
    世杰、張鴻麟、游壹宗、黃月祥、簡靜如、簡宏哲、張宗慶
    於案發前即多次出入「湯姆熊」遊戲場把玩遊戲機臺，且多
    次與被告庚○○、子○○、辛○○於店內兌換現金等情，業據上開
    證人即賭客於警詢、偵訊、本院審理時之證述在卷可參，復
    有基隆市警察局第一分局搜索扣押筆錄、扣押物品清單、現
    場照片、被告手機畫面照片、忠二所臨檢紀錄表、商業登記
    公示資料查詢，此部分之事實甚為明確。
(二)被告等人雖以前詞置辯，然綜合證人即下述賭客之證述，可
    推知「湯姆熊」遊戲場確有由被告庚○○、子○○、辛○○佯裝賭
    客之「老鼠」，與來客以代幣兌換現金之行為：
１、證人黃月祥於警詢時證稱：伊於該店賭玩3、4年，伊幾乎固
    定與被告子○○、辛○○換代幣，伊看過被告子○○、辛○○兌換現
    金給現場賭客等語；於偵訊及本院審理時亦具結證稱：伊在
    「湯姆熊」玩3、4年了，伊看過別人中大獎可以換錢，就知
    道要找穿便衣的人換，若有人中大獎，會有2 個穿便衣的年
    輕人過去用手比個動作（手向外揮），感覺是向外遞東西，
    很久之前我在這家有換過，也是請穿便衣的過來看分數，再
    一起去角落塞錢給我；證人簡靜如於警詢時證稱：伊大約3 
    年前去玩了，伊常看到其他賭客向店家兌換金錢，伊看過賭
    客叫被告子○○過去看機台後，在店內角落兌換現金等語；於
    偵訊及本院審理時具結證稱：有看過別人叫便服阿弟來結算
    分數後塞現金；證人簡宏哲於警詢時證稱：伊向被告庚○○、
    子○○、辛○○都換過現金，伊將整袋代幣交給「老鼠」，「老
    鼠」會拿去櫃台清點、洗幣，並且分裝成每袋300枚代幣，
    櫃台會給「老鼠」1張單子，「老鼠」看了之後，會把現金
    及剩下的代幣拿給伊等語；於偵訊及本院審理時具結證稱：
    伊有用代幣跟被告庚○○、子○○、辛○○換過現金，「老鼠」會
    將伊交付之整袋代幣拿去櫃台清點、洗幣，櫃台確認數量後
    會給「老鼠」單子，「老鼠」看了之後，會拿錢給伊。證人
    李宗賢於警詢時證稱：伊有向被告庚○○、辛○○換過現金；於
    偵訊及本院審理時具結證稱：伊常去玩，會發現被告庚○○、
    辛○○不是客人，他們會在定點，不像客人一直在玩，他們主
    動問伊要不要賣代幣，他們算好代幣之後，會回來碰伊1下
    、給伊1個眼色，要伊到角落拿現金，他們不像是單純要消
    費要去玩的客人；證人何至翔於警詢時證稱：伊於該店賭玩
    3 年，伊有向被告庚○○、子○○換過現金，被告庚○○、子○○會
    將伊交付之代幣至櫃台以洗幣機清點後，再將1,000 元及不
    足兌換之代幣返還，伊有看過其他賭客向被告庚○○、子○○換
    現金；於偵訊及本院審理時具結證稱：被告庚○○、子○○不常
    打電動，就是在裡面晃，被告庚○○、子○○將代幣攜至櫃台之
    數幣機清點並兌換現金之過程，櫃台人員並無介入，若伊至
    遊戲場發現被告庚○○、子○○不在，伊就不會玩；證人黃世杰
    於警詢時證稱：伊有向被告庚○○兌換過現金，於偵訊及本院
    審理時結證稱：伊第1 次是問櫃台，才知道要找穿便衣的年
    輕人換，伊叫穿便衣的人過來機台看分數之後會塞錢給我，
    伊只是比較不會講話、受訊問覺得有壓力才吞吞吐吐不敢講
    ，惟伊意識清楚且證述實在。證人張鴻麟於警詢時證稱：伊
    與其同居人均向被告庚○○兌換過現金；於偵訊及本院審理時
    結證稱：伊換現金的話，就直接把代幣拿給櫃台，櫃台會用
    洗幣機算完後，再叫穿便服的小弟拿現金給伊。證人游壹宗
    於警詢時證稱：伊有在遊戲場用代幣換現金，場內有4、5人
    主動找人換現金，於本院審理時具結證稱：遊戲場內會有穿
    便服的人主動找中大獎的客人換現金；證人張宗慶於偵訊及
    本院審理時具結證稱：櫃台人員看到伊向櫃台附近穿便衣的
    人買代幣並未阻止，伊有聽旁邊的客人說可以跟穿便衣的人
    換現金，伊沒贏過沒得換，惟伊見過伊友人叫穿便衣的人過
    來看分數後兌換現金。本院審酌上開證人即賭客所述，苟未
    親身經歷，應不致能就如何兌換、兌換比例等細節具體指述
    ，證人間之證述大致相符而無不合事理之處，且證人俱為到
    場把玩之客人，與被告眾人及店家「湯姆熊」遊戲場均無糾
    葛仇怨、亦無過節不快，並無甘冒「偽證」風險，平白證述
    不利於店家之證詞之必要。足認證人等人所述，堪信為真實
    。
２、另參諸被告癸○○供稱「洗幣機只有店員可以操作、客人不可
    以自己操作」（107 年3月3日偵訊筆錄─偵1326號卷二第12
    頁）；被告壬○○供稱操作店內洗幣機的人是伊，「客人不能
    操作洗幣機、遊戲場亦不允許客人用現金買賣代幣、店內不
    會出借洗幣機給其他客人計算幣數、代幣枚數」 （107年3
    月3日偵訊筆錄─偵1326號卷二第38頁正反面）；被告唐仕新
    、丁○○、戊○○、己○○供稱「櫃台小姐操作洗幣機、客人不能
    操作」（107年3月3日偵訊筆錄─偵1326號卷二第54頁正面【
    唐仕新】、第62頁反面、第63頁正面【丁○○】、第72頁反面
    、第73頁正面【戊○○】、第87頁反面、第88頁反面【己○○】
    ）等詞；及被告子○○於警詢時證稱：伊在「湯姆熊」兼差買
    賣代幣近1 年，伊沒有職稱，伊手機內通訊軟體「LINE」5 
    人聊天群組成員均為同事，伊向賭客收受代幣後都拿去櫃台
    ，櫃台員工就會幫伊放進洗幣機清點並分裝，櫃台人員皆知
    道伊在店內買賣代幣，並不會阻止伊將手伸進櫃台內拿取已
    分裝好300枚1袋之代幣；於偵訊時具結證稱：「湯姆熊」遊
    戲場都知道被告庚○○、辛○○與伊在店內賣代幣，他們要伊打
    扮成客人的樣子，所以在店內賣代幣該店員不會趕伊，也可
    以將代幣交給櫃台清點數量，再兌換現金給賭客，伊就是「
    老鼠」等語；被告庚○○於警詢時證稱：伊收受客人交付之代
    幣後，得直接將代幣擲入「湯姆熊」遊戲場櫃台洗幣機清算
    數量，也可以請「湯姆熊」制服員工幫伊洗幣或分裝；於偵
    訊及本院審理時均具結證稱：伊得直接進櫃台使用洗幣機，
    或交給制服員工幫伊洗，亦可直接至冰箱飲料櫃取用飲料，
    「湯姆熊」員工常常看到伊在店內活動，沒有被趕過等語。
    被告辛○○於偵訊及本院審理時結證稱：伊有在湯姆熊遊戲場
    內幫忙換錢，伊沒有被趕過之詞，被告庚○○、辛○○、子○○既
    得自行使用「湯姆熊」櫃台之數幣機清點賭客欲兌換現金之
    代幣數量，「湯姆熊」制服員工亦會幫忙分裝代幣等情，可
    知被告庚○○、辛○○、子○○與「湯姆熊」遊戲場店家關係緊密
    ，並非單純賭客身分，雖其等就此節皆辯以非員工云云，惟
    櫃台內放置「湯姆熊」遊戲場之營業收入或其他重要物品，
    更況遊戲場龍蛇混雜、出入份子複雜，眾所周知，「湯姆熊
    」店內安裝之監視器鏡頭多達32支，被告即店長甲○○、丙○○
    亦坦承知悉「老鼠」庚○○、辛○○、子○○經常性在店內與賭客
    兌換現金，「湯姆熊」遊戲場理應防範外人無故在店內從事
    違法交易，更無可能放任「老鼠」在店內長期從事影響遊戲
    場獲利之行為，至為灼然。況被告庚○○、辛○○、子○○頻繁出
    入「湯姆熊」遊戲場，得擅自拿取置放於櫃台上已分裝完成
    之代幣，經店內員工協助清算代幣並與店內客人兌換現金，
    其行為、舉止實異於一般尋常賭客，被告戊○○、壬○○、乙○○
    實無可能毫無察覺，且被告即外場服務員丁○○、癸○○、己○○
    穿梭於機臺與賭客之間，更無可能一無所悉，衡之被告庚○○
    、子○○、辛○○上開行為均屬一般營業場所內部員工所為之舉
    止，被告所辯與常情不合，難以採信。
３、早期賭博性電玩店可以公開在櫃檯兌換現金，嗣因政府嚴加
    掃蕩此種賭博行為，賭博性電玩店轉而表面上公告或廣播店
    內禁止兌換現金，然利用其餘變通方式兌換現金予賭客，以
    吸引客人前往把玩機臺，此情在賭客間已因耳語相傳而不具
    秘密性。於本案情形，衡諸代幣本身並無價值，若未賣出或
    未於當次消費完畢，僅可保留於下次使用，故代幣若不兌換
    現金或遊戲消費完畢，則成為無用之物，店家為吸引顧客，
    安排「老鼠」向賭客收購代幣後回收店內，在不影響店家之
    利益下，一方面能吸引顧客消費，因賭客乃有機會將贏得之
    機台分數換成現金，就賭客而言當係有利可圖之事，如該等
    「老鼠」非為「湯姆熊」遊戲場所授意、許可或店家指派之
    人，何以「老鼠」得以如被告甲○○坦承已在店內持續1、2年
    ，且經常性收購如此多數之代幣仍未遭驅趕？若店家倒閉、
    歇業，其收購大量之代幣又有何價值？又雖賭客可能會因不
    想再玩而將身上之代幣拋售，不能排除客人間私下流通代幣
    之情況，然其拋售價格，必然低於直接向櫃台人員購買之價
    格，其他賭客始有購買之誘因，而「老鼠」費盡心機、避開
    店家注意大量購入代幣，日後僅能賤價賣出，豈非有害無益
    ？且若僅是客人臨時起意而私下交易代幣，何以又由遊戲場
    內身著制服之員工協助「老鼠」以店內數幣機清點並分裝代
    幣？佐以遊戲場如任由私人廉價收購代幣，由其賺取價差，
    縱屬微薄，然等同由店家免費提供機器供客人把玩及人員之
    服務，如此該店豈不等於平白將獲利機會拱手讓與私人，豈
    有不加以制止之理？此顯然係「老鼠」經由店家授意，且店
    家為防「老鼠」遭到查緝以此循線查獲店家涉嫌賭博，「老
    鼠」因此不會在店內用員工身分與客人互動，例如穿著「湯
    姆熊」橘色制服等會讓客人足資辨別其等為員工之行為，一
    方面以此方法獲利、一方面設立「防火牆」以防查緝等圖利
    供給賭博場所、圖利聚眾賭博及賭博犯行甚明。審酌被告庚○○、子○○、辛○○等人，若非店家所授意或允許之「老鼠」，
    豈敢明目張膽地頻繁出現於店家內，復又以損害店家利益之
    較低價格出售代幣，再以330枚代幣兌換1,000元現金之方式
    吸引賭客與其購買代幣？卷內事證均指向上開「老鼠」並非
    一般之賭客，而係店家所授意或指派之人，此情亦可解釋何
    以被告庚○○、子○○、辛○○之間存有通訊軟體「LINE」5 人聊
    天群組，而由被告庚○○、子○○持有手機內之通訊軟體「LINE
    」對話內容提及「店長有事找你」、「又發生幹代幣事件」
    、「晚班說少一把鑰匙」、「（遊戲場櫃台旁）冰箱鑰匙在
    哪裡」等語，均屬遊戲場員工之間討論與工作相關之日常對
    話，甚至出現排班表以避免「老鼠」同時出現，且由櫃台人
    員告知賭客當時應向何人兌換現金為是，被告庚○○、子○○、
    辛○○確有輪班之情形，綜上可認其等確係「湯姆熊」遊戲場
    經營者授意或允許兌換現金予賭客之人無訛。
４、是依共同被告所供述：僅有店內櫃臺人員（壬○○）可以操作
    洗幣機，非店員不可以使用洗幣機；及被告庚○○等人供承曾
    自行使用洗幣機計算代幣，再甫以證人即賭客證述，曾看過
    「老鼠」庚○○、謝曜宇、辛○○至櫃臺洗幣等情，兼以基隆市
    警察第一分局忠二路派出所於107年1 月23日、1月30日之臨
    檢紀錄表，謝曜宇於身分別「員工」簽名欄位，親簽自己姓
    名（本院卷一第485頁、第495頁）、107年2 月8日、29日、
    2 月26日之臨檢紀錄表，庚○○自己於身分別「員工」簽名欄
    位，親簽自己姓名（本院卷一第503頁、第517頁、偵字第16
    23號卷一第48頁）可證，被告庚○○、謝曜宇確為「湯姆熊」
    遊戲場雇用之員工，而非單純「賭客」甚明。
(三)被告甲○○、丙○○、乙○○、戊○○、壬○○、庚○○、子○○、辛○○、
    癸○○、己○○、丁○○等人確有犯意聯絡：
１、刑法關於正犯、從犯之區別，係以其主觀之犯意及客觀之犯
    行為標準，凡以自己犯罪之意思而參與犯罪，無論其所參與
    者是否犯罪構成要件之行為，皆為正犯，其以幫助他人犯罪
    之意思而參與犯罪，其所參與者，苟係犯罪構成要件之行為
    ，亦為正犯，必以幫助他人犯罪之意思而參與犯罪，其所參
    與者又為犯罪構成要件以外之行為，始為從犯；又按刑法上
    之幫助犯，固以幫助他人犯罪之意思而參與犯罪構成要件以
    外之行為而成立，惟所謂以幫助他人犯罪之意思而參與者，
    指其參與之原因，僅在助成他人犯罪之實現者而言，倘以合
    同之意思而參加犯罪，即係以自己犯罪之意思而參與，縱其
    所參與者為犯罪構成要件以外之行為，仍屬共同正犯，又所
    謂參與犯罪構成要件以外之行為者，指其所參與者非直接構
    成某種犯罪事實之內容，而僅係助成其犯罪事實實現之行為
    而言，苟已參與構成某種犯罪事實之一部，即屬分擔實施犯
    罪之行為，雖僅以幫助他人犯罪之意思而參與，亦仍屬共同
    正犯（最高法院25年上字第2253號、27年上字第1333號判例
    意旨參照）；再共同正犯之成立，祇須具有犯意之聯絡，行
    為之分擔，既不問犯罪動機起於何人，亦不必每一階段犯行
    ，均經參與（最高法院34年上字第862 號判例意旨參照）。
    而意思之聯絡並不限於事前有所謀議，即僅於行為當時有共
    同犯意之聯絡者，亦屬之，且其表示之方法，亦不以明示通
    謀為必要，即相互間有默示之合致，亦無不可（最高法院73
    年台上字第2364號判例意旨參照）。又共同正犯在犯意聯絡
    範圍內之行為，應同負全部責任（最高法院91年台上字第50
    號判例意旨參酌）。
２、「湯姆熊」遊戲場確有利用「老鼠」提供來客以代幣兌換現
    金而涉及供給賭博場所、聚眾賭博及公然賭博等非法情事，
    已如前述。被告甲○○身為「湯姆熊」遊戲場負責人，綜理全
    店事務，管理員工，當為授意、容許被告庚○○、子○○、辛○○
    擔任與賭客兌換現金「老鼠」之人；再衡諸被告丙○○、乙○○
    、戊○○、壬○○、癸○○、己○○、丁○○受雇於「湯姆熊」遊戲場
    工作，均有1至3年以上之時間，為時不短，倘非與被告甲○○
    有所「默契」，且已知悉店內員工即同事庚○○、謝曜宇、辛○○以俗稱「老鼠」之方法，在店內從事「賭博」兌換金錢一
    情，則何以願意配合令其「非員工」之「賭客」在店內利用
    洗幣機計屬代幣？又各該次臨檢時，向臨檢警察自稱為當時
    之現場負責人之戊○○、周郁庭（本院卷一第495頁【107年1
    月30日】、第503頁、第517頁【107年2月8日、2月9日】）
    ，甚至被告即實際負責人甲○○本人（偵字第1623號卷一第48
    頁【107年2月26日】），於臨檢表身分副頁上，見被告謝曜
    宇、庚○○於臨檢表上備註身分為「員工」並簽名時，亦毫無
    爭議或質疑；可證轄區忠二所員警於各該次至「湯姆熊」遊
    戲場臨檢時，當時被告謝曜宇、庚○○，容係穿著店內制服，
    而非擔任穿著便服伺機以現金與賭客兌換代幣角色之「老鼠
    」身分。又各該員工即同案被告如非與被告甲○○具有犯意聯
    絡，則何以從未驅趕「老鼠」，或發現店內有從事賭博違法
    情事時，對外透露該店之經營賭博方式甚或檢舉從事不法經
    營，令該店繼續以此方式經營牟利長達3 年之久？足徵被告
    丙○○、乙○○、戊○○、壬○○、癸○○、己○○、丁○○均就湯姆熊遊
    戲場有提供以代幣兌換現金之經營賭博行為，應均有所認識
    ，容許「老鼠」進出「湯姆熊」遊戲場、協助清點並分裝代
    幣，雖未參與現金兌換工作，然諸如買賣代幣、櫃檯收銀、
    服務顧客等事，均為經營賭博電玩之犯罪不可或缺分工，承
    前揭判例意旨，自應在犯意聯絡範圍內之行為，同負全部責
    任。是被告甲○○、丙○○、乙○○、戊○○、壬○○、癸○○、己○○、
    丁○○與庚○○、子○○、辛○○間，確就本件提供賭博場所、聚眾
    賭博及公然賭博犯行，有犯意聯絡及行為分擔，洵堪認定。
(四)綜上所述，本案事證明確，被告甲○○、丙○○、乙○○、戊○○、
    壬○○、癸○○、己○○、丁○○、庚○○、子○○、辛○○等人犯行均堪
    認定，應予依法論科。
參、論罪科刑
一、按電子遊戲場業之經營，非僅「單純擺設」電子遊戲機具為
    已足，舉凡所擺設電子遊戲機具現場之管理及供顧客兌換代
    幣或開分把玩等，均應屬經營行為之內。又電子遊戲機之程
    式，於設計之初即已隱含該遊戲機具有較高獲勝機率，已非
    純粹射倖性，此從經營者必須花費資金購買或租用遊戲機臺
    ，並提供場所擺放而仍能獲利可明，是該等以擺設電子遊戲
    機聚眾賭博或提供該賭博場所之行為，亦同時具有營利賭博
    之意圖，故核被告甲○○、丙○○、乙○○、戊○○、壬○○、癸○○、
    己○○、丁○○與庚○○、子○○、辛○○所為，均係犯刑法第266條
    第1項前段之在公眾得出入之場所賭博財物罪及同法第268 
    條前、後段之意圖營利供給賭博場所罪及聚眾賭博罪。被告
    甲○○、丙○○、乙○○、戊○○、壬○○、癸○○、己○○、丁○○、庚○○
    、子○○、辛○○就上開犯行彼此間，互具有犯意聯絡及行為分
    擔，均為共同正犯。
二、刑事法若干犯罪行為態樣，本質上原具有反覆、延續實行之
    特徵，立法時既予特別歸類，定為犯罪構成要件之行為要素
    ，則行為人基於概括之犯意，在密切接近之一定時、地持續
    實行之複次行為，倘依社會通念，於客觀上認為符合一個反
    覆、延續性之行為觀念者，於刑法評價上，即應僅成立一罪
    。學理上所稱「集合犯」之職業性、營業性或收集性等具有
    重複特質之犯罪均屬之，例如經營、從事業務、收集、販賣
    、製造、散布等行為概念者是，此最高法院95年台上字第10
    79號判決意旨可供參照，被告甲○○、丙○○、乙○○、戊○○、壬○○、癸○○、己○○、丁○○、庚○○、子○○、辛○○於上開所示之本
    案期間，就其等參與之部分，均係反覆密接提供賭博場所擺
    放賭博性電動機具以聚集不特定賭客在公眾得出入之場所賭
    博財物，並利用賭客之劣勢中獎機率從中博取利益，顯見該
    等被告主觀上具有同一營利之意圖甚明，是渠等所犯上開3 
    罪，本質上均具有反覆、延續性行為之特徵，於刑法評價上
    ，足認皆係集合多數犯罪行為而成立之獨立犯罪型態之「集
    合犯」，同為包括一罪，應僅分別成立一罪。又被告甲○○、
    丙○○、乙○○、戊○○、壬○○、癸○○、己○○、丁○○、庚○○、子○○
    、辛○○均係基於一個意圖營利之「包括」犯意，以一集合行
    為同時觸犯上開3 罪，為想像競合犯，均應依刑法第55條之
    規定，均從一情節較重之意圖營利聚眾賭博罪處斷。
三、爰以行為人之責任為基礎，審酌被告甲○○經營「湯姆熊」遊
    戲場、擺設上百部賭博性電子遊戲機台而與不特定之賭客對
    賭，並雇用被告丙○○、乙○○、戊○○、壬○○、癸○○、己○○、丁○○、庚○○、子○○、辛○○參與遊戲場之營運，負責外場服務、
    維修機台、登帳、與賭客兌換現金等工作，共同以此方式在
    公眾得出入場所賭博財物，又提供賭博場所及聚眾賭博以營
    利，捨正當合法之途徑不就，希冀迅速之不法利益，助長賭
    博僥倖圖利風氣，所為實為可議，應予非難；另衡量本件之
    經營規模頗大、獲利甚多，及被告甲○○、丙○○、乙○○、戊○○
    、壬○○、癸○○、己○○、丁○○、庚○○、子○○、辛○○等人之參與
    犯罪期間長短、對本件賭博犯行之分工程度等情況差異；暨
    衡酌被告甲○○、丙○○、乙○○、戊○○、壬○○、癸○○、己○○、丁○○等人犯後均矢口否認，被告庚○○、子○○、辛○○3人雖坦承
    犯行，然「究實」乃因其等3人本即為掩飾隱匿「湯姆熊」
    店家及其餘被告共同營利聚眾賭博犯行所必須而擔任「老鼠
    」角色之身分，故其等3 人坦承犯行，仍係為掩飾「湯姆熊
    」遊戲場經營賭博、為規避迴護其餘共同被告罪責之故，並
    非「真正」、「真心」坦認，且仍為虛偽供證，故其等犯後
    態度不佳等情，另考量各被告均未曾受有期徒刑以上刑之宣
    告之素行（參各被告之臺灣高等法院被告前案紀錄表）、本
    件對社會治安危害之影響，暨各被告之智識程度、家庭經濟
    狀況、生活狀況等一切情狀，分別量處如主文所示之刑，並
    諭知易科罰金之折算標準，以資儆懲。
四、沒收
(一)犯罪所得刑法第38條之1第1項前段規定：「犯罪所得，屬於
    犯罪行為人者，沒收之」；按「任何人都不得保有犯罪所得
    」為普世基本法律原則，犯罪所得之沒收、追繳或追徵，在
    於剝奪犯罪行為人之實際犯罪所得（原物或其替代價值利益
    ），使其不能坐享犯罪之成果，以杜絕犯罪誘因，可謂對抗
    、防止經濟、貪瀆或販毒犯罪之重要刑事措施，性質上屬類
    似不當得利之衡平措施，著重所受利得之剝奪。又二人以上
    共同犯罪，關於犯罪所得之沒收或追徵，倘個別成員並無犯
    罪所得，且與其他成員對於所得亦無事實上之共同處分權時
    ，同無「利得」可資剝奪，特別在集團性或重大經濟、貪污
    犯罪，不法利得龐大，一概採取絕對連帶沒收或追徵，對未
    受利得之共同正犯顯失公平。所謂各人「所分得」，係指各
    人「對犯罪所得有事實上之處分權限」，法院應視具體個案
    之實際情形，依自由證明程序釋明合理之依據以認定之。查
    本件扣案如附表編號五、六、四十一之營業額，為「湯姆熊
    」經營包含賭博之營業收入，屬實際經營負責人即被告甲○○
    所有因本案犯罪所得之物，爰依刑法第38條之1第1項前段規
    定，在被告甲○○犯行項下，宣告沒收。至起訴書誤引修正前
    刑法第38條第1項第3款規定聲請宣告沒收，容有未當。
(二)供犯罪所用、預備之物
１、刑法第38條第2 項規定：「供犯罪所用、犯罪預備之物或犯
    罪所生之物，屬於犯罪行為人者，得沒收之。但有特別規定
    者，依其規定」；按早期實務見解，本於「責任共同」原則
    ，有關共犯沒收部分，無論是犯罪所得或供犯罪所用、預備
    之物，對共犯各人均應為沒收、甚且連帶沒收之諭知；嗣後
    認共犯間，不論個別成員有無犯罪所得，或各人分配比例多
    寡，一律宣告沒收或連帶沒收，尤以集團性或重大經濟、貪
    污犯罪等不法利得龐大之犯罪，一概採取絕對連帶沒收或追
    徵，對共同正犯顯失公平，是認應視具體個案之實際情形，
    依自由證明程序釋明合理之依據以認定之，惟此個別具體認
    定，仍僅適用於共犯間犯罪所得部分，原不及於犯罪工具部
    分；近來則又擴及犯罪工具之沒收，亦應視沒收物之性質（
    如違禁物、非違禁物）、有無事實上處分權等情形而定（最
    高法院107 年度台上字第2697號、第1109號判決意旨參照）
    。另刑法第266條第2項規定：「當場賭博之器具與在賭檯或
    兌換籌碼處之財物，不問屬於犯人與否，沒收之」，為刑法
    第38條第2 項後段所稱之特別規定。其立法採用與「違禁物
    」沒收相同之規範標準，並藉由剝奪其物，以預防並遏止相
    關犯罪之發生。故於數人共同犯罪時，均應對各共同正犯諭
    知沒收。此與「裁量沒收」並不相同（最高法院107 年度台
    上字第2697號判決意旨參照）。是刑法第266條第2項規定屬
    於刑法第38條第2 項後段但書之「特別規定」，應優先適用
    ，合先敘明。
２、按刑法第266條第2項規定「當場賭博之器具」，係刑法第38
    條第2 項後段所謂沒收之特別規定，前已敘明；而該項所指
    「當場賭博之器具」係指在賭博現場直接用以賭賽輸贏的器
    具，例如各類的紙牌、麻將牌、象棋、骰子、輪盤等，非供
    決定勝負之工具不包括在內。是扣案如附表編號五十四至七
    十七之電子遊戲機IC機板，自屬「當場賭博之器具」，雖亦
    為被告甲○○所有，然依前述１之說明（最高法院107 年度台
    上字第2697號判決意旨），此部分供賭博所用之器具，因採
    與「違禁物」相同之立法規範，即「不問屬於犯人與否，沒
    收之」，是在共犯之間，仍有「責任共同」原則之適用，以
    預防並遏阻相關犯罪。故上開電子遊戲IC板等供當場賭博之
    器具，雖屬被告甲○○所有，仍應於上開共同被告間，依刑法
    第266條第2項之規定，均予以宣告沒收。起訴書援引刑法第
    38條第1項第2款規定聲請宣告沒收，實屬誤解。
３、至扣案如附表編號二十六扣得之「賭資」500 元、編號五十
    二、五十三扣得之「賭資」8,000 元及11,300元，雖係分別
    自被告謝曜宇及庚○○處查扣，然依前述說明，本院認被告謝
    曜宇及庚○○二人，係受雇於被告甲○○於「湯姆熊」遊戲場內
    擔任「老鼠」角色，替客人兌換代幣，為「湯姆熊」遊戲場
    員工，亦為本件賭博案件共犯，被告謝曜宇、庚○○僅係受雇
    員工，其二人所有之「賭資」，實係「湯姆熊」負責人即被
    告甲○○提供給其二人，作為與贏錢賭客兌換代幣之用，屬於
    供犯罪所用或預備之物；扣案編號四十之「零用金」款項，
    亦係被告甲○○提供作為店內賭客洗分兌換現金、購買代幣而
    為賭博預備之物，均屬被告甲○○所有，均依刑法第38條第2 
    項前段規定，予以宣告沒收。起訴書同樣誤引修正前刑法第
    38條第1項第2款規定聲請沒收，容有未恰。
４、至扣案附表編號四、編號七至二十四、編號二十七至三十七
    、編號三十九、四十二、編號四十四至五十、編號七十八等
    物，均屬被告甲○○所有供予共犯即「湯姆熊」遊戲場員工為
    本件賭博犯行所用之物；扣案編號二十五之三星牌行動電話
    （含0000000000門號SIM卡1枚）、編號五十一之華碩牌行動
    電話（含0000000000門號SIM卡1枚），分屬被告子○○、庚○○
    所有，並以之作為本件賭博聯繫之用，業據被告子○○、庚○○
    坦承在卷（見被告謝曜宇、庚○○107 年3月2日調查筆錄─偵
    字第1731號卷第43至44頁反面、第29至31頁正面），故均依
    刑法第38條第2 項前段規定（起訴書同樣誤引修正前刑法第
    38條第1項第2款規定），在各被告犯行項下宣告沒收。
５、刑法第40條之2第1項規定，宣告多數沒收者，併執行之，因
    沒收已非屬從刑，並非數罪併罰，然本案有多數沒收，故依
    刑法第40條之2第1項規定，就上開宣告沒收之物，併執行之
    。
(三)不予沒收扣案如附表編號一至三、編號三十八、四十三，僅
    為證明本案犯罪之證據，與本案犯罪並無直接關係，均不予
    宣告沒收。
乙、無罪部分
一、公訴意旨另以：被告唐仕昕受僱於「湯姆熊」遊戲場，擔任
    機臺維修兼外場服務員，亦為「湯姆熊」遊戲場員工，故亦
    應與其他共同被告甲○○等11人，互具有意圖營利聚眾賭博、
    提供賭場及在公眾得出入場所賭博之犯意聯絡，而同涉有刑
    法刑法第268 條之意圖營利提供賭博場所罪及意圖營利聚眾
    賭博罪、同法第266條第1項前段之公然賭博罪等語。
二、按犯罪事實應依證據認定之，無證據不得認定犯罪事實；不
    能證明被告犯罪者，應諭知無罪之判決，刑事訴訟法第 154
    條第2項、第301條第1 項分別定有明文。又按事實之認定，
    應憑證據，如未能發現相當證據，或證據不足以證明，自不
    能以推測或擬制之方法，為裁判基礎；且認定不利於被告之
    事實須依積極證據，苟積極證據不足為不利於被告事實之認
    定時，即應為有利於被告之認定；另認定犯罪事實所憑之證
    據，雖不以直接證據為限，間接證據亦包括在內，然無論直
    接證據或間接證據，其為訴訟上之證明，須於通常一般之人
    均不致有所懷疑，而得確信其為真實之程度者，始得據之為
    有罪之認定，倘其證明尚未達到此一程度，而有合理之懷疑
    存在，無從使事實審法院得有罪之確信時，即應由法院為諭
    知被告無罪之判決（最高法院40年台上字第86號、30年上字
    第816 號、76年台上字第4986號判例意旨參照）。復按刑事
    訴訟法第161第1項規定：檢察官就被告犯罪事實，應負舉證
    責任，並指出證明之方法。因此，檢察官對於起訴之犯罪事
    實，應負提出證據及說服之實質舉證責任。倘其所提出之證
    據，不足為被告有罪之積極證明，或其指出證明之方法，無
    從說服法院以形成被告有罪之心證，基於無罪推定之原則，
    自應為被告無罪判決之諭知（最高法院92年台上字第128 號
    判例意旨參照）。
三、公訴人認被告唐仕昕亦共同涉犯營利聚眾賭博等罪嫌，無非
    以被告於「湯姆熊」遊戲場107 年3月2日遭搜索時在場，且
    被告唐仕昕亦自承受雇於「湯姆熊」遊戲場，從事機臺維修
    兼外場服務員之工作，被告既為「湯姆熊」遊戲場員工，自
    應知悉「湯姆熊」遊戲場經營賭博電玩一事；並以扣案電子
    遊戲機、現場照片、被告庚○○手機畫面照片、107年2月26日
    忠二所臨檢紀錄表、商業登記公示資料查詢資為佐證。
四、訊據被告唐仕昕固不否認有於107 年3月2日至湯姆熊遊戲場
    工作，惟堅決否認有何賭博犯行，辯稱：本件案發前3 天，
    伊才到遊戲場上班，伊這3 天都在掃地，伊沒有印象有見過
    庚○○、子○○、辛○○，亦沒有看到店內有人用代幣換現金等語
    ，經查：
(一)證人即「湯姆熊」遊戲場負責人兼店長甲○○於本院審理時結
    證稱：唐仕昕在107年3月2日查獲時係第3天上班，新進員工
    剛來，一定是負責整理環境之基本工作等語（108年7月19日
    審判筆錄－本院卷(二)第282頁） ，經核證人證述可知，被
    告唐仕昕於107 年3月2日員警前往湯姆熊遊戲場執行搜索時
    ，確僅甫至「湯姆熊」遊戲場工作3 天。是被告唐仕昕辯稱
    應非子虛，衡以甫到職之員工對於「湯姆熊」遊戲場內之工
    作環境尚未熟悉，不知該場所內之賭博規則（指代幣可兌換
    現金），亦符常理，是其所辯，應屬可採。
(二)至公訴人論告所稱：被告唐仕昕面試時，應經店家方面徵詢
    過意願，探詢過被告唐仕昕對「湯姆熊」遊戲場賭博經營方
    式之配合度，否則如日後被告唐仕昕發現店內有賭博情事，
    豈非使該店有面臨被檢舉之風險？故認被告唐仕昕有經過被
    告甲○○告知店內有賭博情事，且推論被告唐仕昕願意配合，
    故被告唐仕昕面試後，受雇至「湯姆熊」遊戲場工作，雖先
    僅從事打掃工作，顯亦參與行為分擔，且有犯意聯絡等語；
    然此僅為公訴人片面推斷之詞，且被告唐仕昕供稱伊不知道
    面試者為何人，自無於「面試」者決定是否雇用被告唐仕昕
    前，即先告知該店以俗稱「老鼠」身分方式掩飾經營賭博犯
    行之可能。而被告唐仕昕僅在「湯姆熊」遊戲場工作短短3 
    天時間，不似其餘同案被告，或擔任幹部、掌管財務、或已
    工作相當時間、甚或數年之久，而對「湯姆熊」遊戲場內部
    情況熟悉。是本件被告唐仕昕辯稱伊剛到「湯姆熊」遊戲場
    工作，不知「湯姆熊」遊戲場內，以「老鼠」身分進行賭博
    行為，並無悖理之處，容有可信。
五、綜上，公訴人僅以被告唐仕昕亦為「湯姆熊」遊戲場員工，
    且於107 年3月2日員警搜索時在場，即推論被告唐仕昕亦有
    參與，容嫌率斷。依前開各次忠二所臨檢紀錄表顯示，「湯
    姆熊」遊戲場員工亦不僅本案起訴之被告，尚有周郁庭等數
    人，107 年3月2日當天，在「湯姆熊」遊戲場內之客人，亦
    非均為「賭博」之賭客，自無從僅依被告唐仕昕受雇於「湯
    姆熊」遊戲場（甲○○）並在內工作3 天，且於本案搜索時，
    恰在現場，即謂被告唐仕昕亦參與本件賭博犯行之行為分擔
    ，並具有犯意聯絡。因此，公訴人所舉前揭證據，尚未達於
    通常一般之人均不致有所懷疑，而得確信其為真實之程度，
    無從使本院形成被告唐仕昕有共犯賭博罪之心證。此外，復
    查無其他積極證據足以證明被告唐仕昕有公訴意旨所指之犯
    行，本件不能證明被告唐仕昕犯行，依前述說明，自應為被
    告無罪之諭知。
據上論斷，應依刑事訴訟法第299條第1項前段、第301條第1項前
段，刑法第28條、第266條第1項前段、第2項、第268條、第55條
、第41條第1項前段、第38條之1第1項、第38條第2項，刑法施行
法第1條之1第1項、第2項前段，判決如主文。
本案經檢察官楊淑芬偵查起訴，經檢察官林伯宇到庭執行職務。
中    華    民    國   108    年    9     月     2    日
                    刑事第五庭 法  官  李辛茹
以上正本證明與原本無異。
如不服本判決應於收受送達後10日內向本院提出上訴書狀，並應
敘述具體理由；其未敘述上訴理由者，應於上訴期間屆滿後20日
內向本院補提理由書（均須按他造當事人之人數附繕本）「切勿
逕送上級法院」。
中　　華　　民　　國　 108　　年　　9 　　月　　2 　　日
                               書記官  李建毅
附錄法條：
中華民國刑法第266條
（普通賭博罪與沒收物）
在公共場所或公眾得出入之場所賭博財物者，處 1 千元以下罰
金。但以供人暫時娛樂之物為賭者，不在此限。
當場賭博之器具與在賭檯或兌換籌碼處之財物，不問屬於犯人與
否，沒收之。
中華民國刑法第268條
（圖利供給賭場或聚眾賭博罪）
意圖營利，供給賭博場所或聚眾賭博者，處 3 年以下有期徒刑
，得併科 3 千元以下罰金。
附表
（註：本院107年保字第655號贓證物品保管單編號1至78─本院
      卷一第175至185頁）

編  號 扣案物品名稱 數      量  所有人/持有人 一 營業登記證影本 1張    甲○○ 二 房屋租賃契約影本 1本    甲○○ 三 丙○○身分證影本 1張    甲○○ 四 「星宙」遊戲場遊戲機台數量表 1張    甲○○ 五 營業額 新臺幣（下同）167萬2,200元    甲○○ 六 營業額 132萬100元    甲○○ 七 107年2月員工出勤刷卡明細表 1本    甲○○ 八 轉帳傳票（日營收） 1本    甲○○ 九 出納日報表 1本    甲○○ 十 代幣進出統計表 1本    甲○○ 十一 櫃檯借出、補回代幣明細表 1本    甲○○ 十二 開箱作業紀錄表 1本    甲○○ 十三 金代幣數量控制表 1本    甲○○ 十四 銀代幣進出統計表 1本    甲○○ 十五 員工名冊 1本    甲○○ 十六 員工薪資簽收單 1本    甲○○ 十七 代幣進出統計表 1本    甲○○ 十八 機檯借出、補回代幣明細表 1本    甲○○ 十九 監視器主機 2台    甲○○ 二十 隨身碟（記憶卡） 1片    甲○○ 二十一 電腦主機 2台    甲○○ 二十二 監視器螢幕 2台    甲○○ 二十三 機台投退報表 1本    甲○○ 二十四 監視器鏡頭 29個    甲○○ 二十五 三星NOTE8香檳色手機（含SIM卡、0000000000） 1台    子○○ 二十六 供與賭客兌換代幣所用之現金 500元    子○○ 二十七 收據 1張    甲○○ 二十八 107年3月員工休假表 1張    甲○○ 二十九 員工休假表 1本    甲○○ 三十 賓果彩虹機台外贈紀錄表 1本    甲○○ 三十一 賓果彩虹機台洗分紀錄表 1本    甲○○ 三十二 洗分紀錄表 1本    甲○○ 三十三 5號機萬枚贈送紀錄表 1本    甲○○ 三十四 機檯明細表 1張    甲○○ 三十五 員工名冊 1本    甲○○ 三十六 員工打卡單 1本    甲○○ 三十七 顧客寄幣本 1本    甲○○ 三十八 房屋租賃契約影本 1本    甲○○ 三十九 代幣每日進出紀錄表 1本    甲○○ 四十 零用金 10,500元    甲○○ 四十一 營業額 700 元    甲○○ 四十二 數幣機 2台    甲○○ 四十三 營業登記證影本 1張    甲○○ 四十四 代幣（顧客寄放幣） 1件    甲○○ 四十五 代幣（櫃檯補幣） 1件    甲○○ 四十六 代幣（櫃檯販售幣） 1件    甲○○ 四十七 鑰匙 1支    甲○○ 四十八 鑰匙 1支    甲○○ 四十九 鑰匙 1支    甲○○ 五十 鑰匙 1支    甲○○ 五十一 華碩黑色手機（含SIM卡，0000000000） 1支    庚○○ 五十二 供與賭客兌換代幣所用之現金 8,000元    庚○○ 五十三 供與賭客兌換代幣所用之現金 11,300元    庚○○ 五十四 IC板（HUGA2代） 6片    甲○○ 五十五 IC板（新潘金蓮） 6片    甲○○ 五十六 IC板（水滸傳） 23片    甲○○ 五十七 IC板（打虎英雄） 5片    甲○○ 五十八 IC板（武媚娘） 3本    甲○○ 五十九 IC板（恭喜發財） 2片    甲○○ 六十 IC板（水滸天下） 5片    甲○○ 六十一 IC板（魚躍龍門） 2片    甲○○ 六十二 IC板（泰山） 2片    甲○○ 六十三 IC板（三國爭霸） 3片    甲○○ 六十四 IC板（花木蘭） 2片    甲○○ 六十五 IC板（發發發） 3片    甲○○ 六十六 IC板（齊天大聖） 2片    甲○○ 六十七 IC板（熊貓大俠） 3片    甲○○ 六十八 IC板（斯洛） 47片    甲○○ 六十九 IC板（柏青斯洛） 6片    甲○○ 七十 IC板（跳跳樂） 1片    甲○○ 七十一 IC板（威鯨傳奇主機） 1片    甲○○ 七十二 IC板（賓果彩虹主機） 1片    甲○○ 七十三 IC板（小丑斯洛） 10片    甲○○ 七十四 IC板（斯洛） 20片    甲○○ 七十五 IC板（南國之戀） 9片    甲○○ 七十六 IC板（超悟空） 11片    甲○○ 七十七 IC板（超悟空斯洛） 9片    甲○○ 七十八 代幣 1件    甲○○